# 请教陈版主关于财务报表附注披露最终控股公司的问题

提问人：aRQue 时间：2012-01-19 14:53:47
请教陈斑竹，报表附注中的公司基本情况需要披露该公司的最终控股公司。 实际情况为：基金F 100% 持有 集团控股公司P1 ；P1 100%持有 直接母公司P2；P2 100%持有报告主体 C 其中集团控股公司P1有对外公开披露的财务报告，F无对外披露的财务报告。 这种情况下，报告主体C的该条附注应该如何披露呢？ （ 1 ）最终控股公司是披露为基金F还是集团控股公司P1呢？是否与基金F控股该集团的意图有关？ （ 2 ）C的身份是上市公司还是非上市公司对于该条披露有影响吗？
万分感谢！

回答人：chenyiwei
不清楚本案例的具体情况，但一般披露最终母公司总是要尽可能往上追溯，由于P1被基金 100 ％持股，所以最终控制方至少应当是该基金，如果可以识别该基金的最终控制人的，则还应当进一步往上追溯。 最终控制人的概念强调的是目前具有实际控制权，与基金持有P1的意图应当是无关的。如果基金已经与其他方面签订了出售所持P1的全部或部分股权的不可撤销协议，其出售价格已经确定，且一旦履行将导致基金丧失对P1的控制权的，才需要考虑该协议对控制关系的可能影响。